臺灣高雄地方法院刑事判決　　　　　　　　　　　　九十三年度易字第一八六九號
　　公　訴　人　臺灣高雄地方法院檢察署檢察官
　　被　　　告　甲○○　男　二.
右列被告因違反毒品危害防制條例案件，經檢察官提起公訴（九十三年度毒偵字第七
一八五號），被告於本院準備程序進行中，就被訴事實為有罪之陳述，經本院告知簡
式審判程序意旨，並聽取公訴人及被告之意見後，本院合議庭裁定依簡式審判程序審
理，本院判決如左：
    主  文
甲○○施用第二級毒品，處有期徒刑肆月，如易科罰金，以參佰元折算壹日。
    事  實
一、甲○○前因施用毒品案件，經本院以九十一年度毒聲字第七一九Ｏ號裁定送勒戒
    處所觀察、勒戒後，因認無繼續施用毒品之傾向，於民國九十一年十二月十五日
    執行完畢釋放，並經臺灣高雄地方法院檢察署察官於九十一年十二月十六日以九
    十一年度毒偵字第五六一八號不起訴處分確定。詎仍不知悔改，明知甲基安非他
    命係毒品危害防制條例第二條第二項第二款所明定之第二級毒品，不得持有、施
    用，仍於前述觀察、勒戒執行完畢釋放後五年內，復基於施用第二級毒品甲基安
    非他命之犯意，於九十三年十月十六日某時在高雄縣鳳山市中崙社區之朋友家中
    ，以將甲基安非他命置於玻璃球上燒烤吸取其煙霧之方式，施用第二級毒品甲基
    安非他命一次。嗣於九十三年十月十八日十六時許，因甲○○為列管毒品人口，
    經警通知至警局採集尿液，經送驗後始知上情。
二、案經高雄縣政府警察局仁武分局報請臺灣高雄地方法院檢查署檢察官偵查起訴。
    理  由
一、按本件被告甲○○所犯係死刑、無期徒刑、最輕本刑為三年以上有期徒刑以外之
    罪，其於準備程序就前揭被訴事實為有罪之陳述，經受命法官告知簡式審判程序
    之旨，並聽取其與公訴人之意見後，本院認無不得或不宜改依簡式審判程序進行
    之處，爰依刑事訴訟法第二百七十三條之一第一項、第二百八十四條之一，裁定
    本件由受命法官獨任進行簡式審判程序，合先敘明。
二、右揭犯罪事實，業據被告甲○○於本院審理中坦承不諱，且被告於九十三年十月
    十八日十六時許所採集之尿液經送驗結果，呈甲基安非他命陽性反應，有臺灣檢
    驗科技股份有限公司九十三年十月二十九日報告編號ＫＨ二００四Ａ00000
    00號濫用藥物尿液檢驗報告及列管毒品人口尿液檢體採集送驗紀錄表各一份附
    卷可稽。按甲基安非他命經口服投與後約百分之七十於二十四小時內自尿中排出
    ，約百分之九十於九十六小時內自尿中排出；又吸入含有甲基安非他命或煙毒之
    二手煙，在文獻上雖尚無能否由尿檢驗出甲基安非他命或煙毒反應之研究報告。
    然按本局檢驗甲基安非他命或煙毒案件經驗研判，若非長時間與吸毒者直接相向
    且存心大量吸入吸毒者所呼出之煙氣，以二手煙中可能存在之低劑量甲基安非他
    命或煙毒，應不至在尿液中檢驗出甲基安非他命或煙毒反應，已分別據行政院衛
    生署藥物食品檢驗局以（八一）藥檢壹字第一一五六號函及法務部調查局（壹）
    發技（一）字第六八二號函說明綦詳。再者，前揭臺灣檢驗科技股份有限公司濫
    用藥物尿液檢驗報告載明係以ＧＣ／ＭＳ（即氣相層析質譜儀分析法）方法作為
    確認檢驗之方式，而該方法之原理係檢品經氣化後，通過層析管分離純化，再將
    純化後之成分循序送入質譜儀做個別鑑定。因質譜儀所測定之圖譜，在化學上被
    公認具有指紋特性，故可據以完全判定該檢品係為何種化合物。職是，台北榮民
    總醫院即認為「若以氣相層析質譜儀（ＧＣ／ＭＳ）作藥物及其代謝產物之定性
    及定量分析，幾乎不會有偽陽性反應產生」，此經該院八十三年四月七日以八三
    北總內字第三○五九號函示明確。依上開說明，足認被告確有於九十三年十月十
    六日某時即為警採尿時回溯九十六小時內，施用第二級毒品甲基安非他命一次之
    事實。是被告之自白顯與事實相符，堪予採信。又被告前因施用毒品案件，經本
    院以九十一年度毒聲字第七一九Ｏ號裁定送勒戒處所觀察、勒戒後，因認無繼續
    施用毒品之傾向，於九十一年十二月十五日執行完畢釋放，有臺灣高等法院被告
    全國前案紀錄表一紙在卷可按。是被告於觀察、勒戒執行完畢後，五年內再犯本
    件施用毒品罪之事實，堪予認定。事證明確，應依法論科。
三、按甲基安非他命係毒品危害防制條例第二條第二項第二款所明定之第二級毒品，
    不得施用、持有。是核被告施用第二級毒品甲基安非他命之行為，係犯毒品危害
    防制條例第十條第二項之施用第二級毒品甲基安非他命罪。被告持有第二級毒品
    甲基安非他命後，復進而施用，其持有毒品之低度行為，為施用毒品之高度行為
    所吸收，不另論罪。爰審酌被告經觀察、勒戒後，未能戒絕其毒癮，足證前開保
    安處分措施已難收矯治其惡性，惟念其於犯罪後坦承犯行、僅施用一次及所犯為
    自戕行為等一切情狀，量處如主文所示之刑，並諭知易科罰金之折算標準，以資
    懲儆。
據上論斷，應依刑事訴訟法第二百七十三條之一第一項、第二百八十四條之一、第二
百九十九條第一項前段，毒品危害防制條例第十條第二項，刑法第十一條前段、第四
十一條第一項，罰金罰鍰提高標準條例第二條，判決如主文。
本案經檢察官乙○○到庭執行職務。
中　　　華　　　民　　　國　　九十四　　年　　　一　　　月　　三十一　　日
                                  臺灣高雄地方法院刑事庭
                                      　法　　官  林芳華
右正本證明與原本無異。
如不服本判決，應於判決送達後十日內，向本院提出上訴狀。
                                        書記官  賴佳慧
中　　　華　　　民　　　國　　九十四　　年　　　二　　　月　　　一　　　日
附錄本案論罪科刑條文
毒品危害防制條例第十條
施用第一級毒品者，處六月以上五年以下有期徒刑。
施用第二級毒品者，處三年以下有期徒刑。
